【裁判字號】    97,審訴,658
【裁判日期】    970430
【裁判案由】    毒品危害防制條例
【裁判全文】
臺灣桃園地方法院刑事判決             97年度審訴字第658號
公  訴  人  臺灣桃園地方法院檢察署檢察官
被      告  甲○○
指定辯護人  本院公設辯護人  林銘宏
上列被告因違反毒品危害防制條例案件，經檢察官提起公訴（97
年度毒偵字第26號），嗣被告於準備程序進行中為有罪之陳述，
經本院合議庭裁定由受命法官獨任進行簡式審判程序後，聲請改
依協商程序而為判決，本院判決如下：
    主  文
甲○○施用第一級毒品，累犯，處有期徒刑柒月又拾伍日，扣案
之海洛因壹包連同包裝袋壹只（淨重零點陸公克，因鑑驗使用零
點零貳公克）、海洛因殘渣袋壹只均沒收銷燬之、削尖吸管貳支
、注射針筒壹支均沒收；又施用第二級毒品，累犯，處有期徒刑
肆月又拾伍日，扣案之甲基安非他命壹包連同包裝袋壹只（淨重
零點玖公克，因鑑驗使用零點零貳伍公克）沒收銷燬之。應執行
有期徒刑拾壹月又拾伍日，扣案之海洛因壹包連同包裝袋壹只（
淨重零點陸公克，因鑑驗使用零點零貳公克）、甲基安非他命壹
包連同包裝袋壹只（淨重零點玖公克，因鑑驗使用零點零貳伍公
克）、海洛因殘渣袋壹只均沒收銷燬之、削尖吸管貳支、注射針
筒壹支均沒收。
    事實及理由
一、本件被告所犯係死刑、無期徒刑或最輕本刑為三年以上有期
    徒刑以外之罪，其於準備程序中就被訴事實為有罪之陳述，
    經本院告知簡式審判程序之旨，並聽取公訴人、被告及辯護
    人之意見後，爰依刑事訴訟法第273 條之1 第1 項規定合議
    裁定由受命法官獨任進行簡式審判程序。
二、被告甲○○前有傷害、違反廢止前麻醉藥品管理條例、過失
    致死、偽造有價證券、違反廢止前肅清煙毒條例、偽造文書
    、竊盜、詐欺、妨害兵役條例、賭博、妨害自由、違反毒品
    危害防制條例等前科，其中於民國90年間，因賭博案件，經
    本院以92年度簡字第315 號判決判處有期徒刑5 月確定，刑
    期自93年9 月24日起算，至94年2 月23日徒刑執行完畢。又
    於95年間，因違反毒品危害防制條例，經本院以94年度訴字
    第1513號判決判處有期徒刑8 月確定；又於同年間，因竊盜
    案件，經本院以95年度易字第434 號判決判處有期徒刑10月
    確定；復於同年間，因違反毒品危害防制條例案件，經本院
    以95年度簡字第135 號判決判處有期徒刑5 月確定；又於同
    年，因偽造文書案件，經本院以95年易字第676 號判決判處
    有期徒刑10月確定，上揭4 罪經本院以95年度聲字第3900號
    裁定應執行有期徒刑2 年7 月確定，並經本院以96年度聲減
    字第863 號裁定分別減刑為4 月、5 月、2 月又15日、5 月
    ，並定應執行有期徒刑1 年3 月確定，刑期自95年4 月24日
    起算，甫於96年7 月16日縮短刑期執行完畢出監（均構成累
    犯）。
三、被告另於90年間因施用毒品案件，經本院以90年度毒聲字第
    4760號裁定送觀察、勒戒後，認有繼續施用毒品之傾向，再
    經本院以92年度毒聲字第3868號裁定令人戒治處所施以強制
    戒治，嗣經本院以93年度毒聲字第1207號裁定停止戒治，於
    93年9 月24日執行完畢，並經臺灣桃園地方法院檢察署檢察
    官於94年1 月12日以94年度戒毒偵字第57號為不起訴處分確
    定。又於94年間，再因施用毒品案件，經本院以94年度訴字
    第1513號判決判處有期徒刑8 月確定。詎仍未戒除毒癮，明
    知海洛因、甲基安非他命為毒品危害防制條例第2 條第2 項
    第1 款、第2 款所規定之第一、二級毒品，不得非法持有、
    施用，竟分別基於施用第一級毒品海洛因、第二級毒品甲基
    安非他命之犯意，於96年12月10日上午11時許，在桃園縣中
    壢市○○路○段9 巷121 之1 號住處內，分別以注射針筒方
    式、以將甲基安非他命置於鋁箔紙上，再以火燒烤，吸食其
    濃煙之方式，施用第一級毒品海洛因、第二級毒品甲基安非
    他命各1 次。嗣於96年12月10日14時40分許，在桃園縣中壢
    市○○街75號旁停車場為警查獲，並扣得其所有之海洛因1
    包連同包裝袋1 只（淨重0.6 公克，因鑑驗使用0.02公克）
    、甲基安非他命1 包連同包裝袋1 只（淨重0.9 公克，因鑑
    驗使用0.025 公克），及其所有之海洛因殘渣袋1 只，其所
    有供（但非專供）施用海洛因所用之削尖吸管2 支、注射針
    筒1 支，始悉上情。案經桃園縣政府警察局中壢分局報告臺
    灣桃園地方法院檢察署檢察官偵查起訴。
三、證據名稱：
    (一)被告於本院準備程序中之自白。
    (二)台灣檢驗科技股份有限公司濫用藥物尿液檢驗報告暨桃園
    縣政府警察局中壢分局尿液暨毒品檢體真實姓名與編號對照
    表、桃園縣政府警察局中壢分局搜索扣押筆錄、扣押物品目
    錄表各1 份、台灣檢驗科技股份有限公司濫用藥物檢驗報告
    2 份附卷可稽。
    (三)扣案之海洛因1 包連同包裝袋1 只（淨重0.6 公克，因鑑
      驗使用0.02公克）、甲基安非他命1 包連同包裝袋1 只（
      淨重0.9 公克，因鑑驗使用0.025 公克）、海洛因殘渣袋
      1 只、削尖吸管2 支、注射針筒1 支可資佐證。
四、本件經檢察官與被告於審判外達成協商之合意且被告已認罪
    ，其合意內容為：就其施用第一級毒品部分，被告願受科刑
    範圍為有期徒刑7 月又15日；就其施用第二級毒品部分，被
    告願受科刑範圍為有期徒刑4 月又15日，應執行有期徒刑11
    月又15日。經查，上開協商合意並無刑事訴訟法第455 條之
    4 第1 項所列情形之一，檢察官聲請改依協商程序而為判決
    ，本院爰不經言詞辯論，於協商合意範圍內為協商判決，合
    予敘明。
六、扣案之海洛因1 包連同包裝袋1 只（淨重0.6 公克，因鑑驗
    使用0.02公克）、甲基安非他命1 包連同包裝袋1 只（淨重
    0.9 公克，因鑑驗使用0.025 公克），經送台灣檢驗科技股
    份有限公司鑑定結果，確分別含有海洛因、甲基安非他命成
    分，有台灣檢驗科技股份有限公司濫用藥物檢驗報告2 紙在
    卷可稽，應依毒品危害防制條例第18條第1 項前段規定，均
    沒收銷燬之；包裹第一級毒品海洛因、第二級毒品甲基安非
    他命之包裝袋2 只與前開海洛因、甲基安非他命毒品無從完
    全剝離，併依毒品危害防制條例第18條第1 項前段規定，均
    沒收銷燬之。扣案之海洛因殘渣袋1 只，係用以包裹第一級
    毒品海洛因之包裝袋，而海洛因已經被告施打殆盡，且被告
    施打該物尿液中驗出嗎啡類陽性反應，被告復自白施打海洛
    因，俱如前述，足見塑膠袋係殘留有毒品海洛因，應依毒品
    危害防制條例第18條第1 項前段規定，沒收銷燬之。另案扣
    之削尖吸管2 支、注射針筒1 支，係被告所有供（但非專供
    ）施用第一級毒品海洛因所用之物，業據被告於警詢中供述
    在卷，應依刑法第38條第1 項第2 款規定宣告沒收。
六、應適用之法條：刑事訴訟法第273 條之1 第1 項、第455 條
    之4 第2 項、第455 條之8 ，毒品危害防制條例第10條第1
    項、第2 項、第18條第1 項前段，刑法第11條前段、第47條
    第1 項、第51條第5 款、第38條第1 項第2 款。
七、本判決除有刑事訴訟法第455 條之4 第1 項第1 款、第2 款
    、第4 款、第6 款、第7 款所定情形之一，或違反同條第2
    項規定者外，不得上訴。
八、如不服本件判決，得自收受判決送達之日起10日內，向本院
    提出上訴書狀，上訴於第二審法院。
本案經檢察官鄭堤升到庭執行職務。
中    華    民    國    97    年    4     月    30    日
                  刑事庭    法  官  徐  培  元
以上正本證明與原本無異。
                            書記官  楊  美  慧
中    華    民    國    97    年    4     月    30    日
附錄論罪科刑依據之法條：
毒品危害防制條例第10條
施用第一級毒品者，處 6 月以上 5 年以下有期徒刑。
施用第二級毒品者，處 3 年以下有期徒刑。


司法院資訊處製作；財團法人民間司法改革基金會備份。
